# 视同销售

提问人：吴继阳 时间：2017-04-08 14:12:09
生产企业内部营销部门领用物料是视同销售吗？还是作进项税转出，我觉得既不是视同销售，也不做进项税转出？欢迎加入讨论。
项目会计增值税所得税（ 1 ）将货物交付他人代销；确认收入销售，销项税销售，征（ 2 ）销售代销货物；确认收入销售，销项税销售，征（ 3 ）设有两个以上机构并实行统一核算的纳税人，将货物从一个机构移送其他机构用于销售，但相关机构设在同一县(市)的除外；不确认收入销项税不视同销售，不征（ 4 ）将自产或委托加工的货物用于非应税项目不确认收入视同销售，销项税不视同销售，不征（ 5 ）将购买的货物作为投资，提供给其他单位或个体经营者；确认收入视同销售，销项税视同销售，征（ 6 ）将购买的货物分配给股东或投资者；确认收入视同销售，销项税视同销售，征（ 7 ）将购买的货物无偿赠送他人。不确认收入视同销售，销项税视同销售，征（ 8 ）将自产、委托加工的货物作为投资，提供给其他单位或个体经营者；确认收入视同销售，销项税视同销售，征（ 9 ）将自产、委托加工的货物分配给股东或投资者；确认收入视同销售，销项税视同销售，征（ 10 ）将外购的货物用于非应税项目（企业内的）不确认收入不视同销售，进项税转出不视同销售，不征（ 11 ）外购的货物用于集体福利和个人消费不确认收入不视同销售，进项税转出视同销售，征（ 12 ）将自产、委托加工的货物用于职工个人福利、集体福利。确认收入视同销售，销项税视同销售，征（ 13 ）将自产、委托加工的货物无偿赠送他人。不确认收入视同销售，销项税视同销售，征（ 14 ）将本企业生产的产品用于市场推广，交际应酬不确认收入视同销售，销项税视同销售，征

回答人：chenyiwei
生产企业内部营销部门领用物料，在会计、增值税和所得税方面，都不作为视同销售处理。增值税方面不属于税法规定的“视同销售”情形；所得税方面依据国税函[2008]828号。